# 求助陈版，有哪家A股上市公司将建筑工程许可证计入无形资产的么？

提问人：jian0916 时间：2012-06-07 18:56:18
陈版，请问您知道有哪家A股上市公司将建筑工程许可证计入无形资产的么？谢谢啦~

回答人：chenyiwei
目前情况下应该很少见（没有统计过，不敢说没有），但预计解释 5 号发布后，由于非同一控制下合并中取得的被合并方的特许经营权、资质等符合单独确认为无形资产的条件，所以可能会出现将非同一控制下合并中取得的被合并方的建筑工程许可或者其他许可权利确认为无形资产的情况。